【裁判字號】    98,易,205
【裁判日期】    980204
【裁判案由】    竊盜
【裁判全文】
臺灣臺北地方法院刑事判決               98年度易字第205號
公  訴  人  臺灣臺北地方法院檢察署檢察官
被      告  甲○○
上列被告因竊盜案件，經檢察官提起公訴（98年度偵字第1600號
），本院判決如下：
    主  文
甲○○攜帶兇器竊盜，累犯，處有期徒刑柒月。扣案老虎鉗壹支
、扳手壹支，均沒收。
    事  實
一、甲○○前曾於民國93年間因違反槍砲彈藥刀械管制條例案件
    ，經臺灣士林地方法院於93年8 月9 日以93年度訴字第166
    號判決判處有期徒刑1 年2 月確定，於95年7 月12日假釋出
    監，假釋期間至95年11月11日期滿，其假釋未經撤銷，未執
    行之刑以已執行論。猶不知悔改，竟基於意圖為自己不法所
    有之犯意，於98年1 月5 日6 時許，騎乘腳踏車並攜帶其所
    有客觀上足對人之生命、身體、安全構成威脅、具有危險性
    之兇器即老虎鉗、扳手各1 支，前往臺北市○○區○○街
    154 號前，見乙○○所有裝置在牆外之莊頭北牌熱水器1 台
    ，即以前揭老虎鉗、扳手拆卸上開熱水器後，竊取該熱水器
    得手，正欲將之搬運至前揭腳踏車上離去時，即為路人吳春
    涼發覺，並報警處理而查獲，且扣得上述老虎鉗、扳手各1
    支。
二、案經臺北市政府警察局萬華分局報請臺灣臺北地方法院檢察
    署檢察官偵查起訴。
    理  由
壹、程序方面
    按被告以外之人於審判外之言詞或書面陳述，除法律有規定
    者外，不得作為證據。又被告以外之人於審判外之陳述，雖
    不符前4 條之規定，而經當事人於審判程序同意作為證據，
    法院審酌該言詞陳述或書面陳述作成時之情況，認為適當者
    ，亦得為證據。當事人、代理人或辯護人於法院調查證據時
    ，知有第159 條第1 項不得為證據之情形，而未於言詞辯論
    終結前聲明異議者，視為有前項同意，刑事訴訟法159 條第
    1 項、第159 條之5 分別定有明文。查證人乙○○於警詢中
    及證人吳春涼於警詢及偵查中之陳述，固係審判外之陳述而
    屬傳聞證據，惟被告就上開審判外之陳述，於本院審理中，
    並不爭執證據能力，復未曾於言詞辯論終結前聲明異議，而
    本院審酌該證人乙○○、吳春涼前開陳述作成時之情況，並
    無違法取證及證明力過低之瑕疵，亦認以之作為證據為適當
    ，依前揭規定說明，自得為證據。
貳、實體方面
一、上開犯罪事實，業據被告乙○○於本院審理時坦承不諱（見
    本院98年1 月22日審判筆錄第2 頁），核與證人乙○○於警
    詢中（見98年度偵字第1600號偵查卷第13頁）、證人吳春涼
    於警詢及偵查中（同前偵查卷第9 頁至第10頁、第45頁至第
    46頁），復有贓物認領保管單1 份、照片5 張及扣案老虎鉗
    1 支、扳手1 支在卷可稽。足徵被告前開自白與事實相符合
    ，堪予採信。本件事證明確，被告犯行洵堪認定，應依法論
    科。
二、按刑法第321 條第1 項第3 款所謂兇器，凡於人之生命身體
    之安全，易生危險者均屬之，因攜帶兇器行竊，只需行竊時
    攜帶具有危險性之兇器為已足，並不以主觀上有以該兇器行
    兇之意圖為必要，最高法院70年度臺上字第6110號判決、71
    年度臺上字第728 號判決均採同一見解。而依卷附照片所示
    被告所攜帶之老虎鉗、扳手，應為質地堅硬之工具，屬兇器
    之一種無誤。另按竊盜罪既遂、未遂之區別，係以行為人破
    壞持有人對物之監督支配關係，而將所竊之物移入行為人或
    第3人實力支配之下為判斷標準（最高法院49年臺上字第939
    號判例意旨參照）。查被告雖未將上開熱水器搬離現場，惟
    既已拆卸並準備搬離，實已移入其實力支配之下，而屬竊盜
    既遂，是被告所為係犯刑法第321條第1項第3款之攜帶兇器
    竊盜既遂罪。公訴人起訴雖認被告行為屬攜帶兇器竊盜未遂
    罪嫌，惟已經蒞庭檢察官當庭更正被告所為係犯刑法第32 1
    條第1項第3款之加重竊盜既遂罪嫌（見98年1月22 日準備程
    序筆錄），併此敘明。又查被告有事實欄所載之犯罪科刑及
    執行情形，此有臺灣高等法院被告前案紀錄表存卷可按，其
    受有期徒刑之執行完畢後5年以內故意再犯本件有期徒刑以
    上之罪，係屬累犯，應依法加重其刑。爰審酌被告正值青年
    ，不思以己力正當謀生，反意圖不勞而獲，侵害他人之財產
    權，所為實屬非是，惟被告犯罪後，已坦認犯行，且所竊物
    品價值不高等一切情狀，量處如主文所示之刑。
三、至扣案老虎鉗、扳手各1 支，係被告所有，且供本案竊盜犯
    罪所用等情，業據被告供承屬實在卷，自應依刑法第38條第
    1 項第2 款之規定宣告沒收。
據上論斷，應依刑事訴訟法第299 條第1 項前段，刑法第321 條
第1 項第3 款、第47條第1 項、第38條第1 項第2 款，判決如主
文。
本案經檢察官楊雅清到庭執行職務。
中    華    民    國    98    年    2     月    4     日
                          臺灣臺北地方法院刑事第十七庭
                                        法  官  賴淑美
以上正本證明與原本無異。
如不服本判決應於收受送達後10日內向本院提出上訴書狀，並應
敘述具體理由；其未敘述上訴理由者，應於上訴期間屆滿後20日
內向本院補提理由書（均須按他造當事人之人數附繕）「切勿逕
送上級法院」。
                                        書記官  許翠燕
中    華    民    國    98    年    2     月    5     日
中華民國刑法第321條
（加重竊盜罪）
犯竊盜罪而有左列情形之一者，處 6 月以上、 5 年以下有期徒刑：
一  於夜間侵入住宅或有人居住之建築物、船艦或隱匿其內而犯之者。
二  毀越門扇、牆垣或其他安全設備而犯之者。
三  攜帶兇器而犯之者。
四  結夥三人以上而犯之者。
五  乘火災、水災或其他災害之際而犯之者。
六  在車站或埠頭而犯之者。
前項之未遂犯罰之。


司法院資訊處製作；財團法人民間司法改革基金會備份。
